臺灣基隆地方法院刑事判決　　　　　　　　94年度易字第53號
公　訴　人　臺灣基隆地方法院檢察署檢察官
被　　　告　甲○○　男　28歲.
上列被告因業務過失重傷害案件，經檢察官提起公訴（94年度偵
緝字第15號），被告為有罪之陳述，本院合議庭裁定由受命法官
獨任以簡式審判程序進行審理，並判決如下：
    主  文
甲○○從事業務之人，因業務上之過失傷害人致重傷，處有期徒
刑肆月，如易科罰金，以佰元折算壹日。
    事實及理由
一、本件犯罪事實、證據及應適用之法條，均引用檢察官起訴書
    之記載（如附件）。
二、程序事項：
    查本件被告甲○○所犯者非為死刑、無期徒刑、最輕本刑為
    3 年以上有期徒刑之罪或高等法院管轄第一審案件，其於準
    備程序進行中，先就被訴事實為有罪之陳述，經告知其簡式
    審判程序之旨，並聽取公訴人、被告之意見後，本院業已依
    刑事訴訟法第273條之1第1項之規定，裁定由受命法官獨任
    以簡式審判程序進行本案之審理。
三、刑之酌科：
    本院審酌被告身為電車線設備鐵件構架油漆工程之現場負責
    人，明知應督促作業工人繫綁安全帶以免墜落，並應隨時注
    意施工地點是否已確實完成斷電，竟仍疏於注意，造成告訴
    人丙○○受有如起訴書所載之灼傷，以及排汗功能障礙之難
    以完全回復之重傷害，併慮及被告犯後坦承罪行，其於本院
    審理期間確有盡力與告訴人商議和解事宜，雖曾一度協議達
    成和解賠償之數額，最終因故未能達成和解，實因彼此缺乏
    互信基礎所致，尚難全數歸責被告一方等一切情狀，量處如
    主文所示之刑，併諭知易科罰金之折算標準。
四、適用之法律依據：
    刑事訴訟法第273 條之1 第1 項、第299 條第1 項前段、第
    310條之2、第454條，刑法第284條第2項後段、第41條第1項
    前段，罰金罰鍰提高標準條例第1條前段、第2條。
本案經檢察官王亞樵到庭執行職務。
如不服本判決，得自收受送達之日起10日內，向本院提起上訴。
中　　華　　民　　國　　94　　年　　4 　　月　　22　　日
                  刑事第四庭法  官  楊皓清
以上正本證明與原本無異。
對於本件判決如有不服，應於收受送達後10日內，向本院提出上
訴書狀，上訴於臺灣高等法院，並按他造當事人之人數附具繕本
。
中　　華　　民　　國　　94　　年　　4 　　月　　22　　日
                            書記官  王月娥
附件：
附錄論罪法條：
刑法第284條第2項
從事業務之人，因業務上之過失傷害人者，處1 年以下有期徒刑
、拘役或1,000元以下罰金，致重傷者，處3 年以下有期徒刑、拘
役或2,000元以下罰金。
臺灣基隆地方法院檢察署檢察官起訴書
                                       94年度偵緝字第15號
    被  告  甲○○  男  28歲（民國○○年○月○○日生）
                    住基隆市○○區○○路102 號7 樓之7
                    現住基隆市○○路201巷5弄25號1樓
                    國民身分證統一編號：Ｚ000000000號
上列右被告因過失傷害案件，已經偵查終結，認應該提起公訴，
茲將犯罪事實及證據並所犯法條分敘如左：
            犯罪事實
一、甲○○係「三龍油漆工程行」之負責人，於民國92年11月間
    承包台灣鐵路管理局（下簡稱鐵路管理局）「嘉義電力段二
    水－林鳳營電車線設備鐵件構架油漆工程」，同年11月4日
    在雲林縣林內鄉林內火車站內西主線擔任油漆工程之現場監
    工時，本應注意在接近有電氣設備裝置為油漆作業時，應確
    定該電氣設備之電路已斷電；及在高度兩公尺以上之處所作
    業，而設置工作台有困難時，應採取張掛安全網、使勞工使
    用安全帶等防止勞工因墬落而遭致危險之措施等義務，而依
    當時之情形，並無不能注意之情形，竟疏未通知鐵路管理局
    電務處嘉義電力段人員將施工處東主線實施斷電，並提供勞
    工足以防止墜落之安全網、安全帶等安全措施，於當日凌晨
    3時30分許西主線之油漆工程實施完畢後，即指示僱用之勞
    工丙○○、焦鳳翔及張勝為等人至林內火車站北端油漆尚未
    斷電之東主線門型架，導致丙○○於同日4時34分許，粉刷
    東主線編號256／47A門型架時遭電擊而直接墜落於鐵軌，造
    成丙○○受有兩側上下肢二至四度灼傷，佔體表百分之三十
    ，右手食指遺有活動功能障礙，兩下肢有疤痕增生，部分有
    排汗功能障礙，可經由整形重建手術治療，但仍無法完全回
    復之身體上重大不治之傷害。
二、案經被害人丙○○訴請暨內政部警政署鐵路警察局第三警務
    段報請臺灣雲林地方法院檢察署呈請臺灣高等法院檢察署移
    轉本署偵辦。
            證據並所犯法條
一、證據清單及待證事實：
    壹、書證：
    編號  證據名稱　　　　　　　待證事項
    甲、　鐵路管理局管行車電報被告疏未通知斷電及提供防、
        嘉義電力段二水－林墜落之安全措施導致被害人鳳營電
        車線設備鐵件構受傷之事實架油漆工程路線封鎖斷電完
        成確認單、路線封鎖工作紀錄簿、鐵路管理局工程說明
        書、協調會會議記錄、電話鐵路安全須知、意外事故案
        現場圖各一份及開關作業紀錄簿二份
    乙、  照片12幀              同前
    丙、  長庚紀念醫院診斷證明被害人因被告之過失行為受書
          、同院93年12月10日有重傷害之事實
          （93）長庚院法字第12
          76號函、兵役用診斷證
          明書、中華民國身心殘
          障手冊各一份
    貳、供述：
    甲、  被害人丙○○之指訴    全部犯罪事實
    乙、證人林錫佑之證詞曾告知被告施工之程序、注
                                意事項、工作範圍、時間及
                                未斷電處不得施工之事實
    丙、證人蔡聰賢之證詞92年11月4日當日施工範圍
                                、時間、封鎖路線、斷電範
                                圍及斷電後得以施工之事實
    丁、證人焦鳳翔之證詞經被告之指示始至東主線之
                                門型架粉刷油漆及被害人遭
                                電擊而墜落於鐵軌之事實
    戊、 被告甲○○之自白      全部犯罪事實
二、核被告甲○○所為，係犯刑法第284條第2項後段之業務過失
    致重傷罪嫌。
三、依刑事訴訟法第251條第1項提起公訴。
    此  　致
臺灣基隆地方法院
中　　華　　民　　國　　94　　年　　1　　月　　26　　日
                              檢察官　乙　○　○
本件正本證明與原本無異
中　　華　　民　　國　　94　　年　　1　　月　　31　　日
　　　　　　　　　　　　　　　書記官　楊　雅　玲
附錄所犯法條：
刑法第284 條
　　因過失傷害人者，處六月以下有期徒刑、拘役或五百元以下
　　罰金，致重傷者，處一年以下有期徒刑、拘役或五百元以下
　　罰金。
　　從事業務之人，因業務上之過失傷害人者，處一年以下有期
　　徒刑、拘役或一千元以下罰金，致重傷者，處三年以下有期
  　徒刑、拘役或二千元以下罰金。
